臺灣臺東地方法院刑事判決　　　　　　　 100年度易字第59號
公　訴　人　臺灣臺東地方法院檢察署檢察官
被　　　告　張益銘
上列被告因傷害等案件，經檢察官提起公訴（99年度偵字第1256
號），本院判決如下：
    主  文
張益銘犯傷害罪，處拘役伍拾日，如易科罰金，以新臺幣壹仟元
折算壹日；又犯毀損他人物品罪，處拘役肆拾日，如易科罰金，
以新臺幣壹仟元折算壹日；又犯恐嚇危害安全罪，處拘役肆拾日
，如易科罰金，以新臺幣壹仟元折算壹日。應執行拘役壹佰壹拾
日，如易科罰金，以新臺幣壹仟元折算壹日。
    犯罪事實
一、張益銘與薛秋龍因木頭利益問題產生糾紛，張益銘乃於民國
    99年5月10日晚上8時許，前往臺東縣卑南鄉美農村東成83號
    薛秋龍之住處，其竟基於傷害之犯意，進入薛秋龍住處之房
    間內，趁薛秋龍睡覺時，先以其所有之番刀刀鞘毆打薛秋龍
    之膝蓋、腳部等部位，致薛秋龍受有右膝、左小腿腫痛之傷
    害；張益銘旋即離開薛秋龍上開住處並於10分鐘後返回，又
    基於毀損之犯意，持其所有之番刀砸破薛秋龍所使用停放於
    上開住處旁之車牌號碼YH-6643號自用小貨車車窗及擋風玻
    璃共7片，致該玻璃損壞而不堪用，足以生損害於薛秋龍；
    張益銘復基於恐嚇之犯意，於薛秋龍上開住處內及屋外，以
    加害生命、身體之事，向薛秋龍恐嚇稱：「如果是你指使的
    就拿刀殺你」、「小心一點不然會出人命」、「得罪我你們
    會有事」等加害生命、身體之事，恐嚇薛秋龍，致薛秋龍心
    生畏懼，足生危害於安全。
二、案經薛秋龍訴由臺東縣警察局臺東分局報請臺灣臺東地方法
    院檢察署檢察官偵查起訴。
    理  由
一、按被告以外之人於審判外之陳述，雖不符刑事訴訟法第159
    條之1至之4等4條之規定，而經當事人於審判程式同意作為
    證據，法院審酌該言詞陳述或書面陳述作成時之情況，認為
    適當者，亦得為證據；當事人、代理人或辯護人於法院調查
    證據時，知有刑事訴訟法第159條第1項不得為證據之情形，
    而未於言詞辯論終結前聲明異議者，視為有前項之同意，同
    法第159條之5定有明文。核其立法意旨，在於傳聞證據未經
    當事人之反對詰問予以核實，原則上先予排除。惟若當事人
    已放棄反對詰問權，於審判程式中表明同意該等傳聞證據可
    作為證據；或於言詞辯論終結前未聲明異議，基於尊重當事
    人對傳聞證據之處分權，暨證據資料愈豐富，愈有助於真實
    發見之理念，且強化言詞辯論主義，使訴訟程式得以順暢進
    行，上開傳聞證據亦均具有證據能力。查本件當事人就以下
    本案採為判決基礎之文書資料，均未曾於言詞辯論終結前爭
    執其證據能力或聲明異議，本院審酌上開書證作成時之情況
    ，並無違法取證之瑕疵，認以之作為證據為適當，揆諸上開
    規定，該審判外之文書資料均有證據能力，合先敘明。
二、訊據被告張益銘矢口否認有何上開傷害、毀損及恐嚇之犯行
    ，辯稱：伊於99年5月10日晚上有和駱群豐一起去薛秋龍住
    處，是因為駱群豐提議要去的，駱群豐要去找陳源海，伊陪
    同駱群豐一起去的云云。經查：
(一)證人即告訴人薛秋龍於警詢中證稱：伊於99年5月10日晚上8
    時許，在位於臺東縣卑南鄉美村東成83號住處睡覺，張益銘
    與駱群豐一同前來，然後駱群豐叫陳源海開門，張益銘就直
    接開門且手拿番刀（刀鞘未拔出）用刀鞘打到伊醒來，伊起
    來要穿衣服時，張益銘就拔出刀來說要伊承認過年期間上山
    盜取牛樟木的人是伊指使的，伊說不認識，張益銘便說要叫
    盜取牛樟木那一些人來跟伊對質，如果是伊指使的，張益銘
    就要拿刀殺伊，之後伊就從房間走到客廳，張益銘就離開了
    ；過了約10分鐘後，張益銘返回伊家，當時張益銘還要說要
    伊小心一點不然會出人命、得罪他的話會出事，並拿東西砸
    伊的自小貨車（車牌號碼YH-6643號）就離開了等語（見警
    卷第4頁至第8頁）；復於本院審理時證稱：「我醒來的時候
    ，就看到張益銘拿著番刀架在我的脖子上，刀刃向我的脖子
    ，然後說『南王那一票的人是不是你主使到初鹿後山去偷砍
    牛樟？』我說『那一票人我不認識，怎麼會是我？』他說『
    你最好老實講，要不然我會殺你』，我說『有什麼事，我們
    到外面講』，然後他又用刀背敲打我的肩膀，敲了4下，然
    後我說『我們到外面講』，我就穿好衣服出來之後，因為腳
    很痛，我坐在椅子上，他就用刀尖抵住我的大腿，他說『最
    好你是承認，要不然我會殺你，現在人就在外面』，我說『
    可以呀，人在外面，你請他進來當面對質，如果是我做的，
    我願意接受任何的結果』，他說『你得罪我，沒有什麼好事
    ，你最好是承認』，我說『你趕快去找人』，因為我當時腳
    很痛，一直在流血，然後他就跟駱群豐出去，出去之後，我
    跟陳源海準備去醫院，他又進來，在外面一直罵，有種出來
    ，一直罵三字經，然後就拿著番刀砸我停在外面的小貨車，
    砸完之後，他們又出去，出去不到幾分鐘又進來說『我警告
    你，最好小心，在初鹿我是讓你惹不起的』，講完之後，他
    們離開，我就打電話報警，初鹿派出所的警員來處理之後，
    叫我趕快去醫院檢查。」等語（見本院卷第45頁）。另證人
    陳源海於警詢中證稱：99年5月10日晚上8時許，伊在臺東縣
    卑南鄉美農村東成83號住處客廳看電視時，看見張益銘及駱
    群豐在住處前，駱群豐叫伊開門，然後張益銘也跟著進來，
    並看見張益銘手拿番刀叫伊去找薛秋龍，伊說他在睡覺，張
    益銘就叫伊到客廳坐；伊與駱群豐在客廳講話時，發現張益
    銘跑到房間打薛秋龍，然後伊就看見張益銘與薛秋龍2人從
    房間走出來，張益銘就說竊取牛樟木那一些人是薛秋龍指使
    過來的，張益銘要走時說這件事是針對薛秋龍不是針對伊等
    語（見警卷第9頁、第10頁）；復於本院審理時證稱：「那
    天晚上我在家裡看電視，薛秋龍在房間睡覺，駱群豐走前面
    ，張益銘走後面，駱群豐來叫門，我跟駱群豐認識比較久，
    跟張益銘我們只有見兩次面而已，那天駱群豐就來叫門，我
    就開門，一開門駱群豐就走前面，張益銘就拿番刀，就直接
    拿出來，說『阿海，老竽呢？你如果不講的話，你就會有事
    情』（台語發音），就直接拿出來了，當時我很怕，我就跟
    他講說『薛秋龍在房間睡覺』，他跟駱群豐兩個就押我進去
    房間，後來押我進去，看到薛秋龍在睡覺，他們兩個又押我
    出來到客廳，我在看電視，押我到沙發那邊坐，後來坐沒有
    多久，就談有的沒的，後來張益銘就進去薛秋龍的房間，我
    就聽到薛秋龍『唉』一聲很大聲，我有聽到『喀』很大聲，
    用那個番刀敲他的腿，敲腿還是敲哪裡我不知道，我有聽到
    聲音很大，他就『唉』很大聲，後來薛秋龍出來客廳，我看
    到他扶著他的左腳有一點腫，我有聽到『唉』很大聲，我知
    道的是這樣。後來就在客廳講，我不知道那個是什麼事，駱
    群豐跟張益銘就出去，出去一會兒又進來，在外面叫囂說『
    你給我出來，你們兩個給我出來，不然給你死』，我沒有看
    到，我是在裡面坐，看電視，薛秋龍有在我們家的玻璃窗看
    出去，剛好看到張益銘不知道拿什麼東西在敲他的車子，敲
    的亂七八糟，說『你們不出來的話，就給你們死』，我聽到
    的是這樣，後來他們就走了。在外面一直罵三字經，一直叫
    囂我們兩個，我們老人家哪裡受得了年輕人他們叫囂，又罵
    又叫囂，又說『給你們死』，我就只聽到這樣。」等語（見
    本院卷第47頁）。綜觀上開證人證詞，對於被告張益銘有於
    上開時、地為傷害、恐嚇及毀損等情節及張益銘打人之原因
    ，均互核一致，且對於張益銘之行為、言詞指亦可指證歷歷
    。按刑事訴訟法關於訊問證人採具結制度，其用意在擔保證
    言之真實性及憑信性，其作用在提高證人之責任心及警戒心
    ，使為誠實之陳述，本件證人薛秋龍、陳源海以證人身分於
    本院審理時具結作證，在負擔偽證罪處罰之心理壓力下，經
    本院行隔離訊問後，結證上情明確，所述大致相符，故其等
    證言自堪採信。
(二)再參以證人即告訴人薛秋龍於本院審理時證稱：伊當天睡覺
    之前腳沒有受傷，後來是陳源海陪伊到醫院的，當時還有看
    到張益銘用刀子敲打伊的車子，是站著客廳窗戶看出去的，
    陳源海也有聽到張益銘罵人與敲打的聲音等語（見本院卷第
    46頁、第47頁），又證人陳源海於本院審理時亦證稱：伊後
    來有陪薛秋龍去醫院，伊雖然沒有看到張益銘打薛秋龍，但
    有聽到張益銘打薛秋龍的聲音，伊亦未看到張益銘砸薛秋龍
    的車，因為當時伊在看電視，但有聽到張益銘砸車及叫囂的
    聲音等語（見本院卷第48頁、第49頁）。足見證人薛秋龍、
    陳源海2人所述對於99年5月10日薛秋龍就醫及張益銘砸車、
    叫囂等情，亦屬一致，益徵證人薛秋龍、陳源海2人證言之
    可信性。
(三)證人駱群豐雖於本院審理時證稱：於99年5月10日晚上8時許
    ，有和張益銘一起到臺東縣卑南鄉美農村東成83號薛秋龍與
    陳源海住處，當時是因為伊的事要去問陳源海，是因為伊老
    婆跟陳源海說了一些事，導致伊老婆哭，所以才去問他，目
    的只是去問陳源海而已，問完後張益銘就與薛秋龍發生口角
    ，當時沒有看到張益銘拿番刀出來，亦未看到薛秋龍的腳有
    受傷，也沒有聽到張益銘有恐嚇薛秋龍云云（本院卷第50頁
    至第52頁），然證人駱群豐於警詢中證稱：於99年5月10日
    晚上，未與張益銘一同前往薛秋龍位於臺東縣卑南鄉美農村
    東成83號之住處云云（見警卷第12頁），則證人駱群豐證詞
    之可信性已非無疑。再參以證人駱群豐於偵查中證稱：當天
    都沒有講到偷牛樟樹的事，也沒有講到別人偷牛樟樹的事云
    云（見偵查卷第31頁），然其於本院審理時又證稱：張益銘
    有叫薛秋龍出來，只是問事情，應該是木頭的事情，可能之
    前張益銘的木頭有放在他們的老家，可能不見，只是順口問
    一下云云（見本院卷第51頁），可知證人駱群豐對於渠等當
    時有無談到木頭等情，前後所述不一。綜上，證人駱群豐之
    證述既有上開不一之處，亦與上開證人薛秋龍、陳源海2人
    之證述有所不符，其證詞自難以採信。
(四)被告張益銘雖以前詞置辯，然被告張益銘於警詢中先辯稱：
    伊於99年5月10日晚上8時許，是在家裡陪爸媽吃飯，沒有去
    臺東縣卑南鄉美農村東成83號告訴人薛秋龍之住處云云，嗣
    於偵查中及本院審理時方坦承有至臺東縣卑南鄉美農村東成
    83號告訴人薛秋龍之住處，顯見被告張益銘之辯解前後有所
    不一，其辯解是否屬實，已非無疑。又被告張益銘於偵查中
    經檢察官訊問何以於警詢中說99年5月10日未至陳源海與告
    訴人薛秋龍之上開住處時，表示因為不知道他叫薛秋龍云云
    ，然被告張益銘若不知本件被害人之真實姓名為何，仍可向
    警察表示有至陳源海之住處，何以辯稱當日係在家裡陪父母
    吃飯？足見其上開辯解已難採信。準此，被告空言否認有傷
    害、恐嚇及毀損之犯行，且其所辯之情，亦與證人薛秋龍、
    陳源海之證述情節不符，其辯詞實不足採。
(五)綜上所述，被告所辯核屬事後卸責之詞，尚無可採。此外，
    復有行政院國軍退除役官兵輔導委員會臺東榮民醫院診斷證
    明書1份、刑案現場測繪圖、刑案現場照片4張等在卷可稽，
    本件事證明確，被告之犯行洵堪認定。
三、核被告張益銘為，係犯刑法第277條第1項之傷害罪、第354
    條之毀損罪及第305條恐嚇危害安全罪。又被告張益銘所犯
    傷害、毀損、及恐嚇罪共三罪，犯意各別，行為互殊，應予
    分論併罰。爰審酌被告遇事不思理性處理，僅因細故即傷害
    、恐嚇告訴人薛秋龍，對告訴人薛秋龍所造成身體傷害非淺
    ，再參被告傷害告訴人後，竟再予以砸車，顯見被告忽視法
    紀及對他人生命、身體、財產之尊重，併慮及被告於犯後始
    終否認犯行，態度欠佳，並考量被告遲未賠償被害人，暨其
    犯罪之動機、目的、手段、智識程度為高中肄業、家庭經濟
    狀況小康等一切情狀，分別量處如主文所示之刑，併均諭知
    易科罰金之折算標準，並定其應執行刑及易科罰金之折算標
    準。又未扣案之番刀1把，係被告用以傷害及毀損犯罪行為
    所用之物，被告固不否認番刀1把為其所有，惟番刀1把並未
    扣案，為免日後執行困難，爰不另予宣告沒收，附此敘明。
據上論斷，應依刑事訴訟法第299條第1項前段，刑法第277條第1
項、第305條、第354條、第41條第1項前段、第51條第6款，刑法
施行法第1條之1第1項、第2項前段，判決如主文。
本案經檢察官林嘉宏到庭執行職務。
中    華    民    國   100    年    6     月    9     日
                  刑事第四庭   審判長法  官  馬培基
                                     法  官  盧亨龍
                                     法  官  郭世顏
以上正本證明與原本無異。
如不服本判決應於收受送達後10日內向本院提出上訴書狀，並應
敘述具體理由；其未敘述上訴理由者，應於上訴期間屆滿後20日
內向本院補提理由書（均須按他造當事人之人數附繕本）。「切
勿逕送上級法院」。告訴人或被害人對於本判決如有不服，請書
具不服之理由狀，請求檢察官上訴者，其上訴期間之計算係以檢
察官收受判決正本之日期為準。
                                     書記官  姚佳華
中    華    民    國   100    年    6     月    10    日
附錄論罪科刑法條
中華民國刑法第277條
（普通傷害罪）
傷害人之身體或健康者，處 3 年以下有期徒刑、拘役或 1 千元
以下罰金。
犯前項之罪因而致人於死者，處無期徒刑或 7 年以上有期徒刑
；致重傷者，處 3 年以上 10 年以下有期徒刑。
中華民國刑法第305條
（恐嚇危害安全罪）
以加害生命、身體、自由、名譽、財產之事，恐嚇他人致生危害
於安全者，處 2 年以下有期徒刑、拘役或 3 百元以下罰金。
中華民國刑法第354條
（毀損器物罪）
毀棄、損壞前二條以外之他人之物或致令不堪用，足以生損害於
公眾或他人者，處 2 年以下有期徒刑、拘役或 5 百元以下罰金
。